【裁判字號】    92,訴,41
【裁判日期】    920623
【裁判案由】    違反毒品危害防制條例
【裁判全文】
臺灣花蓮地方法院刑事判決                            九十二年度訴字第四一號
    公  訴  人  臺灣花蓮地方法院檢察署檢察官
    被      告  丁○○
    指定辯護人  本院公設辯護人  甲○
右列被告因違反毒品危害防制條例案件，經檢察官提起公訴（九十一年度偵字第一四
七五號），本院判決如左：
    主  文
丁○○意圖販賣而持有第二級毒品，處有期徒刑伍年貳月，扣案之毒品二亞甲基雙氧
安非他命藥丸貳拾肆顆沒收銷燬之。
    事  實
一、丁○○於民國九十一年六月三日晚上，在花蓮縣花蓮市○○路天橋處，因綽號「
    阿偉」之不詳姓名男子要求其代為販賣第二級毒品二亞甲基雙氧安非他命（即搖
    頭丸）牟利，竟基於販賣之意圖，收受綽號「阿偉」所交付之第二級毒品二亞甲
    基雙氧安非他命藥丸三十顆，而持有之；並於九十一年六月五日凌晨零時三十分
    許，將上開毒品持之至花蓮市○○○路六十九號地下一樓之ＮＡＳＡＰＵＢ店
    內，為警據報於同日凌晨零時四十分許，當場查獲，並扣得第二級毒品二亞甲基
    雙氧安非他命藥丸三十顆（其中六顆送鑑用罄）。
二、案經花蓮縣警察局花蓮分局報告台灣花蓮地方法院檢察署檢察官偵查起訴。
    理  由
一、訊據被告丁○○矢口否認有右揭犯行，辯稱：伊跟綽號「阿偉」買搖頭丸是要自
    己施用，不是要販賣云云。惟查右揭犯罪事實，業據被告於警詢及偵查中坦承不
    諱，而被告於警詢及偵查中並供稱：伊於九十一年六月四日晚上八時許，在花蓮
    市南濱公園，將搖頭丸出示予丙○○，並請丙○○代為尋找買家等語（見警卷第
    十頁至十四頁，偵查卷第七頁），核與證人丙○○於警詢及偵查中所證述之情節
    相符（見警卷第二二、二三頁及偵查卷第四頁背面），足見被告事後更異前詞，
    應為臨訟卸責之詞，不足採信。又扣案之藥丸三十顆經鑑定結果，認均為橘色藥
    丸，外觀型態均一致，在藥錠上均有類似鑽石標記，取六顆鑑驗，均檢出第二級
    毒品二亞甲基雙氧安非他命成分等情，亦有內政部警政署刑事警察局九十一年八
    月二十一日刑鑑字第０９１０１８１０５１號鑑驗通知書一張在卷可參。本件事
    證明確，被告犯行足堪認定。
二、核被告所為，係犯毒品危害防制條例第五條第二項意圖販賣而持有第二級毒品罪
    。爰審酌被告犯罪之動機、手段、持有毒品之數量、所生之危害，及事後否認犯
    行之態度等一切情狀，量處如主文所示之刑。扣案之二亞甲基雙氧安非他命共二
    十四顆（原扣案三十顆，惟其中六顆已鑑驗用罄），係查獲之毒品，應依法宣告
    沒收銷燬之。
據上論斷，應依刑事訴訟法第二百九十九條第一項前段，毒品危害防制條例第五條第
二項、第十八條第一項前段，判決如主文。
本案經檢察官乙○○到庭執行職務。
中      華      民      國    九十二    年      六      月    二十三    日
                              臺灣花蓮地方法院刑事庭
                                  法  官  李  世  華
右正本證明與原本無異。
如對本判決不服，應於送達後十日內，向本院提出上訴狀。（應抄附繕本）
                                  法院書記官
中      華      民      國    九十二    年      六      月    二十五    日
附錄本判決論罪之法律條文：
毒品危害防制條例第五條：
意圖販賣而持有第一級毒品者，處無期徒刑或十年以上有期徒刑，得併科新台幣七百
萬元以下罰金。
意圖販賣而持有第二級毒品者，處五年以上有期徒刑，得併科新台幣五百萬元以下罰
金。
意圖販賣而持有第三級毒品者，處三年以上十年以下有期徒刑，得併科新台幣三百萬
元以下罰金。
意圖販賣而持有專供製造或施用毒品之器具者，處五年以下有期徒刑，得併科新台幣
一百萬元以下罰金。


司法院資訊處製作；財團法人民間司法改革基金會備份。
